【裁判字號】    97,上訴,903
【裁判日期】    970701
【裁判案由】    重傷害等
【裁判全文】
臺灣高等法院高雄分院刑事判決         97年度上訴字第903號
上  訴  人  臺灣屏東地方法院檢察署檢察官
被      告  丁○○
                      1號
選任辯護人  林朋助律師
被      告  丙○○
被      告  乙○○
被      告  戊○○
共      同
指定辯護人  本院公設辯護人  李佩娟
上列上訴人因被告重傷害等案件，不服臺灣屏東地方法院96年度
訴字第746 號中華民國97年2 月27日第一審判決（起訴案號：臺
灣屏東地方法院檢察署96年度偵字第1608號），提起上訴，本院
判決如下：
    主  文
上訴駁回。
    事  實
一、丙○○與甲○○均為從事汽車拖吊業務之人，(一)緣丙○○於
    民國96年1 月20日20時許，獲報有車牌號碼為5955-FD 號自
    用小客車在屏東縣南州鄉台1 線與壽元路口發生車禍等待拖
    吊救援，遂駕駛車牌號碼為BP-796號之拖吊車與其學徒丁○○一同前往，俟丙○○與其學徒丁○○抵達上開地點時，發
    現甲○○已捷足先登將上開自用小客車拖掛上勾，因而心生
    不滿，丙○○與甲○○發生口角衝突後不歡而散。嗣於同日
    21時許，丙○○駕駛上開拖吊車搭載丁○○，行經屏東潮州
    鄉○○路276 號「豐盛傢俱行」前，適值甲○○亦駕駛車牌
    號碼為ZZ4-222 號之拖吊車行經該處，詎丙○○對稍早因拖
    吊車輛問題而與甲○○起衝突一事仍耿耿於懷，竟基於傷害
    之犯意，走到甲○○車旁並以徒手毆打坐在駕駛座之甲○○
    頭部、臉部，甲○○隨即下車逃避至路旁騎樓，丙○○即以
    木棍、路旁之廣告旗杆毆打甲○○。又丙○○之子乙○○因
    聽聞其母孫秀聰轉知丙○○因拖吊事宜與人發生口角衝突一
    事後，遂與同車之戊○○沿路尋找丙○○，俟尋覓至屏東潮
    州鄉○○路276 號「豐盛傢俱行」前衝突現場時，見丙○○
    正在毆打甲○○，遂與其父丙○○基於共同傷害之犯意聯絡
    ，持木棍參與毆打甲○○，致甲○○因而受有右手第5 指中
    段及遠端指節截斷傷、頭皮挫傷併撕裂傷、右大腿及小腿挫
    傷、右膝擦傷、背部挫傷、左手尺骨骨折頭部外傷等傷害。
    (二)俟丙○○、乙○○見甲○○受傷欲離去之際，乙○○另基
    於毀損之犯意，持木棍砸毀甲○○之ZZ4-222 號拖吊車之前
    擋風玻璃及左右車門玻璃共3 片後始離開現場。嗣經警據報
    趕至現場，循線而查獲上情，並扣得黑木棍1 支、長木棍1
    支及旗桿、旗幟、旗盤1 組。
二、案經甲○○訴由屏東縣警察局潮州分局報由臺灣屏東地方法
    院檢察署檢察官偵查起訴。
    理  由
壹、程序方面：
一、按被告以外之人（包括證人、鑑定人、告訴人、被害人及共
    同被告等）於審判外之陳述雖不符刑事訴訟法第159 條之1
    至之4 等四條之規定，而經當事人於審判程序同意作為證據
    ，法院審酌該言詞陳述或書面陳述作成時之情況，認為適當
    者，亦得為證據；當事人、代理人或辯護人於法院調查證據
    時，知有刑事訴訟法第159 條第1 項不得為證據之情形，而
    未於言詞辯論終結前聲明異議者，視為有前項之同意，刑事
    訴訟法第159 條之5 定有明文。立法意旨在於傳聞證據未經
    當事人之反對詰問予以核實，原則上先予排除。惟若當事人
    已放棄反對詰問權，於審判程序中表明同意該等傳聞證據可
    作為證據；或於言詞辯論終結前未聲明異議，基於尊重當事
    人對傳聞證據之處分權，及證據資料愈豐富，愈有助於真實
    發見之理念，且強化言詞辯論主義，使訴訟程序得以順暢進
    行，上開傳聞證據亦均具有證據能力。本件證人甲○○、許
    志華及證人即共同被告丙○○、乙○○、丁○○、戊○○於
    偵查中並原審法院審理時供述各詞，業經當事人及辯護人於
    本院準備程序明示同意作為證據本院審酌上開筆錄作成時，
    較無人情施壓或干擾，亦無不當取供之情形，認為以之作為
    本案之證據亦屬適當，是上揭各筆錄之證言，自具有證據能
    力。
二、刑事訴訟法第159 條之4 第2 款所稱從事業務之人於業務上
    或通常業務過程所須製作之紀錄文書、證明文書，因係於通
    常業務過程不間斷、有規律而準確之記載，且大部分紀錄係
    完成於業務終了前後，無預見日後可能會被提供作為證據之
    偽造動機，其虛偽之可能性小，除非該等紀錄文書或證明文
    書有顯然不可信之情況，否則有承認其為證據之必要。醫院
    診斷證明書係病患就診或就醫，醫師就其診斷治療病患結果
    ，所出具之證明書。醫師法第17條規定，醫師如無法令規定
    之理由，不得拒絕診斷書之交付。醫師係從事醫療業務之人
    ，病患如純為查明病因並以接受治療為目的，而到醫療院所
    就醫診治，醫師於例行性之診療過程中，對該病患所為醫療
    行為，於業務上出具之診斷書，屬於醫療業務上或通常醫療
    業務過程所製作之證明文書，自該當於上開條款所指之證明
    文書。其依此項規定所製作之驗傷診斷書，應屬刑事訴訟法
    第159 條第1 項「法律有規定」之傳聞證據之例外。（最高
    法院95年度台上字第5026號判決要旨參照），卷附之甲○○
    因受傷而就醫，安泰醫院、行政院國軍退除役官兵輔導委員
    會高雄榮民總醫院（以下簡稱：高雄榮民總醫院）出具之診
    斷證明書各1 紙，及高雄榮民總醫院96年12月24日高總管字
    第0960015752號函附之病歷資料查詢函覆表，自有證據能力
    。
三、傳聞法則乃對於被告以外之人於審判外之言詞或書面陳述，
    亦即針對被告以外之人於審判外以言詞或書面所為之供述證
    據而為規範。扣案物品黑木棍1 支、長木棍1 支及旗桿、旗
    幟、旗盤1 組，係以物品之存在本身做為證明事實之證據；
    卷附現場蒐證照片8 幀，乃以科學、機械之方式，對於所拍
    攝內容所為忠實且正確之記錄，上開物品、照片在性質上亦
    非供述證據，無刑事訴訟法第159 條第1 項規定之適用。
貳、實體方面：
甲、被告丙○○、乙○○部分：
一、訊據被告丙○○直承因拖吊業競爭而夥同其子乙○○於上揭
    時地共同傷害甲○○認罪不諱。被告乙○○亦直承夥同其父
    丙○○共同傷害甲○○認罪不諱。被告乙○○復認罪傷害甲○○之後，臨去之際，毀損甲○○之拖吊車擋風玻璃及左右
    車門玻璃共3 片。於警詢、偵查中及原審法院審理時亦各同
    此供承無異。核與證人甲○○、許志華於警詢、偵查及原審
    法院審理時之陳述大致相符，並有安泰醫院、高雄榮民總醫
    院診斷證明書各1 紙及照片8 幀為證，此外復有扣案黑木棍
    1 支、長木棍1 支及旗桿、旗幟、旗盤1 組為證，按被告之
    自白，非出於強暴、脅迫、利誘、詐欺、疲勞訊問、違法羈
    押或其他不當方法，且與事實相符者，得為證據，刑事訴訟
    法第156 條第1 項定有明文。亦即被告之自白係出於自由意
    思，且與事實相符者，即有證據能力，被告丙○○、乙○○
    迭次自白，均係出於自由意志，自得採為本件判決之基礎。
    由上揭各證據資料研析，足認被告丙○○、乙○○之自白核
    與事實相符，本件事證明確，被告丙○○、乙○○犯行均堪
    以認定。
二、按「稱重傷者，謂下列傷害：一、毀敗或嚴重減損一目或二
    目之視能。二、毀敗或嚴重減損一耳或二耳之聽能。三、毀
    敗或嚴重減損語能、味能或嗅能。四、毀敗或嚴重減損一肢
    以上之機能。五、毀敗或嚴重減損生殖之機能。六、其他於
    身體或健康，有重大不治或難治之傷害。」刑法第10條第4
    項定有明文。
  (一)毀敗或嚴重減損一肢以上之機能，既設有專款規定，則傷害
    四肢之重傷，自以有毀敗或嚴重減損之情形為限，其同條第
    4 項第6 款所規定其他於身體或健康有重大不治或難治之傷
    害，即不包括傷害四肢在內。是傷害四肢之重傷，顯以有毀
    敗或嚴重減損機能為要件，應適用刑法第10條第4 項第4 款
    之規定，與重大不治或難治無關。
  (二)刑法第10條第4 項第4 款所稱毀敗一肢以上之機能，係指該
    肢之機能已完全喪失效用而言；至於所稱嚴重減損一肢以上
    之機能，係指該肢之機能雖未完全喪失效用，但其生理機能
    之減損程度，客觀上依一般人而言，已嚴重影響其功能之正
    常運作而言。是則，如一肢之機能未達毀敗，或是嚴重減損
    之程度，即非重傷而屬普通傷害。
  (三)本件證人即被害人甲○○固受有右手第5 指中段及遠端指節
    截斷之傷害，然其右手抓、握力量正常，但因缺少一指，故
    功能約減損10％，有高雄榮民總醫院96年12月24日高總管字
    第0960015752號函附之病歷資料查詢函覆表1 紙可資證明。
    被害人甲○○所受之傷害，在客觀上依一般人而言，尚未達
    已嚴重影響其功能之正常運作之重傷程度，而屬普通傷害。
  (四)核被告丙○○、乙○○毆打被害人甲○○部分，所為係犯刑
    法第277 條第1 項之傷害罪；被告乙○○砸毀被害人甲○○
    所駕駛之拖吊車前擋風玻璃及左右車門玻璃部分，係犯刑法
    第354 條之毀損器物罪。本件被害人甲○○所受之傷害為普
    通傷害而非重傷，已如前所述，且亦無證據可資證明被告丙○○、乙○○，主觀上具有重傷之犯意，故檢察官認為上開
    傷害部分為重傷罪，實有未洽，惟起訴社會基本事實相同，
    依法變更起訴法條。
  (五)按共同正犯之成立，有以共同犯意而共同實施犯罪構成要件
    之行為者，有以自己犯罪之意思，參與犯罪構成要件以外之
    行為者，有雖以幫助他人犯罪之意思而參與犯罪構成要件之
    行為者，有以自己犯罪之意思，事前同謀推由一部分實施犯
    罪之行為者，均屬之，司法院大法官會議釋字第109 號解釋
    可供參考。蓋共同正犯，係共同實施犯罪行為之人，在共同
    意思範圍內，各自分擔犯罪行為之一部，相互利用他人之行
    為，以達其犯罪之目的，其成立不以全體均參與實施犯罪構
    成要件之行為為要件。共同正犯之意思聯絡，不以數人間直
    接發生者為限，間接之聯絡者，亦包括在內，復不限於事前
    有所謀議，僅於行為當時有共同犯意之聯絡，於行為當時，
    基於相互之認識，不論明示通謀或相互間默示合致，以共同
    犯罪之意思參與，均屬之；而行為分擔，亦不以每一階段皆
    有參與為必要，倘具有相互利用其行為之合同意思所為，仍
    應負共同正犯之責，蓋共同正犯，於合同意思範圍內，組成
    一共犯團體，團體中任何一人之行為，均為共犯團體之行為
    ，他共犯均須負共同責任，初無分別何一行為係何一共犯所
    實施之必要。（最高法院55年度台上字第522 號、87年度台
    非字第35號、85年度台上字第4962號、88年度台上字第2230
    號、第2858號判決、最高法院28年上字第3110號、73年台上
    字第1886號、77年台上字第2135號判例意旨參照）被告丙○○、乙○○，就上開傷害犯行，有犯意之聯絡及行為之分擔
    ，均為共同正犯。
  (六)被告乙○○所犯上開二罪，犯意各別，行為互異，應分論併
    罰之。
三、原審就此部分，依刑法第28條、第277 條第1 項、第354 條
    、第41條第1 項、第2 項、第51條第5 款，中華民國96年罪
    犯減刑條例第2 條第1 項第3 款、第7 條，刑法施行法第1
    條之1 ，審酌被告丙○○、乙○○係父子關係，與被害人各
    從事拖吊業，同行競業而相忌起爭端，被告丙○○為41年3
    月18日生初中畢業、被告乙○○70年2 月2 日生高職畢業，
    有警卷調查筆錄受詢問人資料欄可稽，智識程度非高，遇事
    即以暴力相向，被告乙○○除參與毆打被害人之列外，臨去
    並毀損被害人拖吊車之玻璃，迄今仍未與被害人達成和解，
    念其2 人犯後坦承犯行及審酌被害人所受之上開傷害等一切
    情狀，分別量處丙○○、乙○○傷害罪，各有期徒刑1 年，
    乙○○毀損罪有期徒刑2 月。被告2 人所犯之罪，其犯罪時
    間均在96年4 月24日以前（含當日），所犯符合中華民國96
    年罪犯減刑條例第2 條第1 項第3 款所定之減刑條件，依該
    規定於裁判時減其宣告刑期為二分之一，即丙○○、乙○○
    傷害罪，各減為有期徒刑6 月，乙○○毀損罪減為有期徒刑
    1 月。復就被告乙○○定應執行刑有期徒刑6 月，並依法就
    各罪減後之刑及乙○○之執行刑，均諭知如易科罰金，以新
    臺幣1,000 元折算1 日之折算標準。又敘明扣案上開物品，
    並無證據證明為被告丙○○、乙○○所有，且非違禁物，不
    另為沒收之諭知等語。認事用法尚無不合，量刑亦稱妥適，
    檢察官上訴意旨「刑法第10條第4 項第6 款之重傷，係指除
    去同項第1 款至第5 款之傷害而於身體或健康有重大不治或
    難治之傷害者而言；所謂於身體或健康有重大不治或難治之
    傷害，係指傷害重大，且不能治療或難於治療，於人之身體
    或健康有重大影響者而言。本件檢察官起訴犯罪事實係指被
    害人受有右手第5 指中段及遠端指節截斷傷之重大不治或難
    治之重傷害。原審卻只在被害人之前開傷害是否該當刑法第
    10條第4 項第4 款之重傷論述，置是否符合同法第10條第4
    項第6 款所稱其他於身體或健康有重大不治或難治之傷害於
    不論，已有未合。況一般人均習慣使用右手，被害人亦不例
    外，加以被害人是從事勞力之工作，其右手第5 指中段及遠
    端指節既然因為被告等人之傷害犯行而節斷，以致缺少一指
    ，雖高雄榮民總醫院認為功能減損約10％，然對慣於使用右
    手之被害人而言，在客觀上一般人觀之，應已達嚴重減損機
    能之程度。」等語指摘應成立重傷害之罪，原判決量刑過輕
    不當，並無可取（理由同前），為無理由，應予駁回。
乙、被告丁○○、戊○○部分：
一、公訴意旨另以：被告丁○○、戊○○2 人於上開時、地，亦
    參與毆打甲○○成傷，認被告丁○○、戊○○亦觸犯刑法第
    278 條第1 項之重傷害等語。
二、公訴人認被告丁○○、戊○○2 人有重傷害之犯行，係以：
    (一)被告丁○○警詢及偵訊之自白；(二)戊○○於警詢及偵訊之
    自白；(三)證人許志華於警詢及偵訊之陳述；(四)被害人甲○○
    於警詢、偵訊之陳述；(五)扣押之木棍、旗桿等物及照片8幀
    ；(六)安泰醫院及高雄榮民總醫院診斷證明書等為主要依據。
    訊據被告丁○○、戊○○坦承有於上開時、地在場，然均否
    認參與傷害之犯行，丁○○辯稱：跟隨丙○○為拖吊車學徒
    而在場，並未毆打甲○○，亦非在場助勢、把風等語。戊○○辯稱：是因乙○○開車載我去現場，我在紅色小客車子的
    旁邊，並非在場助勢、把風等語。
三、按犯罪事實應依證據認定之，無證據不得認定犯罪事實；又
    不能證明被告犯罪者，應諭知無罪之判決；刑事訴訟法第15
    4 條第2 項、第301 條第1 項分別定有明文。又按刑事訴訟
    法上所謂認定犯罪事實之證據，係指足以認定被告確有犯罪
    行為之積極證據而言，如未能發現相當證據或證據不足以證
    明，自不能以推測或擬制之方法，以為裁判基礎，最高法院
    29年上字第3105號及40年台上字第86號分別著有判例可資參
    照。而認定不利於被告之事實，須依積極證據，茍積極證據
    不足為不利被告之認定時，即應為有利於被告之認定，更不
    必有何有利之證據；又認定犯罪事實所憑之證據，雖不以直
    接證據為限，間接證據亦包括在內，然而無論直接證據或間
    接證據，其為訴訟上之證明，須於通常一般之人均不致有所
    懷疑，而得確信其為真實之程度者，始得據為有罪之認定，
    倘其證明尚未達到此一程度，而有合理之懷疑存在而無從使
    事實審法院得有罪之確信時，即應由法院為諭知被告無罪之
    判決，最高法院亦分別著有30年上字第816 號及76年台上字
    第4986號判例可資參照。
四、經查：
  (一)被告丁○○於警詢時固曾陳述：「……乙○○跟他朋友戊○○各拿木棒一起打甲○○」、「（為何甲○○頭部、手部及
    腳部均有受傷？）腳傷應該是我表哥乙○○打的。手傷是我
    表哥朋友戊○○打他時，他自己用手抵擋而造成受傷的。（
    你當時看到有幾人在打甲○○？甲○○有還手？）我舅舅丙○○、我表哥乙○○、戊○○。甲○○當時也有還手，但他
    沒有拿任何東西。」等語（見警卷第6 頁及背面），惟被告
    戊○○之指定辯護人於原審及本院準備程序時主張上開丁○○警詢之陳述為審判外之陳述並無證據能力，且審酌丁○○
    警詢之陳述並無刑事訴訟法第159 條之1 至第159 條之5 所
    定之例外情形，故上開丁○○警詢之陳述自無證據能力，自
    不得作為被告戊○○不利之認定。又被告丁○○於偵訊時未
    陳有不利被告戊○○之陳述；另被告丁○○於警詢、偵查中
    並未自白曾參與毆打被害人甲○○。97年6 月24日本院審時
    ，經指定辯護人即本院公設辯護人李佩娟為被告戊○○詰問
    證人即共同被告丁○○，經檢辯雙方交互詰問，丁○○結證
    稱：「事發當時不認識戊○○，案發當天，戊○○與乙○○
    同車抵達，乙○○下車過來，當時戊○○還在車上，後來他
    有到戊○○的車旁。從頭到尾都在車旁。被害人之傷係被告
    乙○○與被告丙○○所為。戊○○沒有打，我當時與戊○○
    相距約十步遠距離，看到乙○○與被害人兩人已經打起來，
    我想要下車拉開他們但實際未去拉開他們」等語。益徵戊○○未曾毆打被害人。
  (二)被告戊○○於警詢及偵查中並未自白其本人或被告丁○○曾
    參與毆打被害人甲○○。97年6 月24日本院審時，經指定辯
    護人即本院公設辯護人李佩娟詢問被告戊○○，戊○○稱：
    「緣於案發當天我因先前車禍車子放在丙○○家，去他家是
    要處理我車子的事情。案發之前三個月發生車禍，我車禍的
    傷勢為頭顱撕裂，兩邊的鎖骨受傷，手術後仍不能使力。乃
    因我看他很緊張，怕他出去會有事情，故與之同行。」等語
    。被告戊○○案發之前不久，既因車禍兩邊的鎖骨受傷，手
    術後仍不能使力，豈能參與毆打告訴人。
  (三)證人許志華於警詢、偵查中分別陳述：「而我就坐到車上一
    同要前往至保養廠，當我與拖吊車業者（Z4-222甲○○）載
    我行駛至潮洲鎮○○ ○○○道路北上車道（天橋旁）時，就
    遭（BP-796丙○○）攔下車，並告訴（Z4-222甲○○）說我
    今天不放過你，並至他的（BP-796）拖吊車上拿出一包黑色
    的東西，並開車門往甲○○身上毆打，我跟甲○○就往另一
    邊的車門逃跑，並見丙○○車上又下來一名男子一起毆打甲○○，大約又2 分鐘內又來一台紅色轎車車上2 名男子又下
    車一起毆打甲○○，我見危險就跑去躲在離他們比較遠的轉
    角處。」、「（你是否看見何人持球棒或其他物品？）我見
    紅色轎車下車的2 名男子均拿球棒毆打甲○○，另丙○○則
    拿一包黑色的物品（不知何物）」、「（當時邱某有無拿東
    西打林某？）我只知道他手拿著長約1 尺黑東西，我不知道
    是什麼東西，往林某身上打。（邱某車上有無一個人下車，
    毆打林某？）是的，甲○○往騎樓走的時候，那個人就下車
    ，跟邱某一起毆打林某。……（跟邱某一起追打林某的人，
    你是否認識？）我不知道他的名字，我只知道他是跟邱某一
    起到拖吊現場的年輕人。（邱某跟他同車人毆打林某時，有
    無其他人一起毆打林某？）有的。隔3 到5 分鐘後，有看到
    一部紅色轎車下來2 個人，拿長長約2 尺鐵棍，像水管細細
    ，當時我是往車後遠處逃跑，往後瞄看到的。我當時想他們
    拿東西往現場去目的是要打人，所以我在警察局就說要打林
    某。」等語（見警卷第20頁背面、第21頁、偵查卷第28、29
    頁），指述丁○○、戊○○2 人有參與毆打甲○○；然證人
    許志華於原審法院審理時經交互詰問證述：「（96年1 月20
    日晚上九點半甲○○跟丙○○發生衝突情形如何？）我坐甲○○的車，丙○○的車就停在前面，甲○○就停車下來，丙○○再到駕駛座旁邊跟我們說，你們老闆在不在，是對駕駛
    講的，不是對我講，然後甲○○不知道講什麼話，丙○○就
    跑到旁邊，然後他們講了一些話，丙○○就去他車上拿東西
    打甲○○，他再到車窗那裡打他，甲○○就跑到騎樓那裡，
    然後過一下子有一台車來，我們就躲起來了。……（跟丙○○同車的人，有無下車一起打甲○○？）有吧! 拿掃把。（
    有幾人下車？）2 人。（有無看到2 人打甲○○？）我沒有
    看到。（2 人拿什麼東西？）有拿長長的東西。……（你躲
    起來之前第二部車來了？）還沒有，第二部車來我才躲起來
    。（轉角距離第二部車多遠？）50公尺以上。（你有看到2
    人從車子下來？）對，我有看到他們手上確實有拿東西，後
    來我就躲起來了。（你如何確定跟丙○○在一起的人有拿東
    西打甲○○？）我有看到他有拿東西，他有沒有打我不清楚
    ，忘了。」等語（見原審卷第84-85 頁），可知證人許志華
    對於被告丁○○有無參與歐打，證人許志華並不清楚，另戊○○有無參與毆打，則因當時證人已跑到轉角處，離現場約
    50公尺，而未看清楚，至於證人許志華其警詢、偵訊時指述
    被告丁○○、戊○○有參與毆打之原因係因其2 人當時手上
    有拿東西之故，而為之推論，尚難遽為被告丁○○、戊○○
    2 人不利之認定。
  (四)扣押之木棍、旗桿等物及照片8 幀，僅能證明被害人甲○○
    有遭上開木棍、旗桿毆打及其拖吊車玻璃毀損之事實，並不
    足以推論被告丁○○、戊○○有參與毆打之事實。
  (五)至於安泰醫院及高雄榮民總醫院診斷證明書，亦僅能證明被
    害人甲○○受傷之事實，亦不能以此推論被告丁○○、戊○○有參與毆打之事實。
  (六)綜上所述，本件除被害人甲○○之指述外，其餘之證據並不
    足使一般人對於被害人之指述無合理之懷疑存在，而得確信
    其為真實。此外，復查無其他積極證據足資證明被告丁○○
    、戊○○確有公訴人所指實行傷害之犯行，故被告丁○○、
    戊○○被訴重傷罪自屬不能證明。原審為就此部分為被告丁○○、戊○○均無罪之諭知，經核尚無不合，檢察官上訴意
    旨「(1)原審不採丁○○警詢之陳述，有違刑事訴訟法第159
    條之2 之規定。(2)證人許志華於警詢時陳稱：『被告丁○○
    自丙○○車上下來而一起毆打甲○○』等語；(3)共同正犯之
    即犯意聯絡，不須在行為前即已存在，行為實施當中始形成
    亦可，於他人已實行一部之犯行後，始形成共同行為之決意
    ，亦屬共同正犯，即『相續之共同正犯』；又基於共同正犯
    『一部行為全部責任』理論，除屬其他共同正犯所為『不可
    預見』之過剩行為外，亦應對其他共同正犯之行為負其責任
    。被告戊○○有參與毆打被害人之事實，除被害人之指訴外
    ，同案被告丁○○於警詢陳述綦詳，證人許志華於警詢、偵
    查及審理中均明白證稱隨後到達現場之乙○○及戊○○均手
    持兇器朝被害人方向而去，雖證人許志華未親眼目睹乙○○
    及戊○○有下手毆打被害人，仍足證明被告戊○○傷害犯行
    。」等語，指摘原判決不當，求為有罪之判決，並無確切事
    證以實其說，本件此部分上訴為無理由，應予駁回。
據上論斷，應依刑事訴訟法第368條，判決如主文。
本案經檢察官劉玲興到庭執行職務。
中    華    民    國    97    年    7     月    1     日
                  刑事第二庭  審判長法  官  林正雄
                                    法  官  黃壽燕
                                    法  官  陳啟造
以上正本證明與原本無異。
傷害部分，檢察官如不服本判決應於收受本判決後10日內向本院
提出上訴書狀，其未敘述上訴理由者，並得於提起上訴後10日內
向本院補提理由書狀（均須按他造當事人之人數附繕本）「切勿
逕送上級法院」。
其他均不得上訴。
中    華    民    國    97    年    7     月    1     日
                                    書記官  彭筱瑗
本件論罪科刑法條：
刑法第277條第1項：
傷害人之身體或健康者，處3 年以下有期徒刑、拘役或1 千元以
下罰金。
刑法第354條：
毀棄、損壞前二條以外之他人之物或致令不堪用，足以生損害於
公眾或他人者，處2 年以下有期徒刑、拘役或5 百元以下罰金。


司法院資訊處製作；財團法人民間司法改革基金會備份。
